臺灣澎湖地方法院民事裁定　九十三年度簡抗字第一號
　　抗　告　人　甲○○
　　相　對　人　臺灣澎湖地方法院檢察署
　　法定代理人　施良波
抗告人與相對人間聲請確定訴訟費用額事件，抗告人對於民國九十三年四月十六日本
院民事庭所為之第一審簡易程序裁定（九十三年度聲字第一五號）提起抗告，本院管
轄之第二審合議庭裁定如下：
    主      文
原裁定關於抗告人應負擔之訴訟費用超過新台幣柒仟伍佰陸拾元部分，及給付該部分
之利息均廢棄。
右開廢棄部分，相對人在第一審所為之聲請駁回。
其餘抗告駁回。
    理      由
一、抗告意旨略以：相對人與抗告人間給付補償金事件，經九十二年度馬簡字第八號
    、簡上字第六號判決在案，該等判決違背法令，為此提起本件抗告。
二、按法院未於訴訟費用之裁判確定其費用額者，第一審受訴法院於該裁判有執行力
    後，應依聲請以裁定確定之，民事訴訟法第九十一條定有明文。本院馬公簡易庭
    以九十二年度馬簡字第八號民事簡易事件受理兩造請求補償金事件之第一審訴訟
    ，嗣相對人就該件訴訟結果聲請確定訴訟費用額，則關於本件確定訴訟費用額事
    件，依據上述規定，即應按照簡易程序之審級管轄，由本院獨任法官先為第一審
    裁定，再由本院管轄之第二審合議庭為抗告審之裁定，合先指明。
三、又按強制執行之費用，以必要者為限，由債務人負擔，且執行法院得命債權人代
    為預納，而債權人因強制執行而支出之費用，可求償於債務人者，得準用民事訴
    訟法第九十一條之規定，向法院聲請確定其數額，強制執行法第二十八條、第二
    十九條第一項亦有明文。因此，相對人聲請確定前開簡易事件之訴訟費用額時，
    一併就對抗告人所為本院九十三年度執字第三六一號強制執行事件支出之費用，
    聲請法院確定，亦屬有據，自應併予處理。
四、再按當事人分擔訴訟費用者，法院為確定費用額之裁判時，應視為各當事人已就
    相當之額抵銷，而確定其一造應賠償他造之差額，民事訴訟法第九十三條定有明
    文。經查：
（一）本院九十二年度馬簡字第八號、簡上字第六號相對人與抗告人間請求給付補償
      金事件，其訴訟費用應由相對人負擔十分之一，餘由抗告人負擔，業據判決確
      定。經調取該確定事件卷宗審查結果，該件全部裁判費總額為新台幣（下同）
      一萬二千九百四十四元，郵票費總額為四百一十三元，合計為一萬三千三百五
      十七元，按比例分擔結果，應由相對人負擔一千三百三十六元（元以下四捨五
      入），餘由抗告人負擔。而相對人前已支出裁判費五千二百零五元、郵票費五
      百一十元，合計五千七百一十五元，扣除自己應負擔之一千三百三十六元，尚
      得向抗告人求償之差額為四千三百七十九元。
（二）本院九十三年度執字第三六一號強制執行事件相對人預納之訴訟費用，應由抗
      告人全數負擔，其規定已如前述，則就相對人支付之三千一百八十一元，自得
      向抗告人求償。
（三）綜上所述，就前開二件民事事件，相對人得向抗告人求償之訴訟費用額，應為
      七千五百六十元。原審將之計算為八千零八元，就超過部分及該部分利息之給
　　　付，原裁定容有未洽，抗告意旨既然有所不服，即應將超過部分廢棄更為裁定
　　　。至於原審未超出上述金額之裁定，即無違誤，抗告意旨指摘原審裁定不當，
　　　並無理由，應駁回抗告。
五、依民事訴訟法第四百三十六條之一第三項、第四百九十二條、第四百九十五條之
    一第一項、第四百四十九條第一項、第四百五十條，裁定如主文。
中　　　華　　　民　　　國　　九十三　　年　　　七　　　月　　　八　　　日
                                臺 灣 澎 湖 地 方 法 院 民 事 庭
　　　　　　　　　　　　　　　　　　　 審判長法官　 王　 聰　 明
　　　　　　　　　　　　　　　　　　　 法　　　官　 管　 安　 露
　　　　　　　　　　　　　　　　　　　 法　　　官　 陳　 介　 安
右正本係照原本作成。
如對本裁定抗告，須於裁定送達後十日內，向本院提出抗告狀（須附繕本）。
中　　　華　　　民　　　國　　九十三　　年　　　七　　　月　　　九　　　日
　　　　　　　　　　　　　　　　　　　 法院書記官　 劉　 竹　 苞
